【裁判字號】    98,訴,42
【裁判日期】    980309
【裁判案由】    違反毒品危害防制條例
【裁判全文】
臺灣屏東地方法院刑事判決                98年度訴字第42號
公  訴  人  臺灣屏東地方法院檢察署檢察官
被      告  丙○○
            乙○○
            甲○○
上列被告因違反毒品危害防制條例等案件，經檢察官提起公訴（
97年度毒偵字第2480、2481、2482號），被告於本院準備程序進
行中，就被訴事實為有罪之陳述，經本院告知簡式審判程序意旨
，並聽取當事人之意見後，本院合議庭裁定由受命法官獨任依簡
式審判程序審理，判決如下：
    主  文
丙○○施用第一級毒品，累犯，處有期徒刑壹年貳月。扣案如附
表編號1 、3-19所示之物均沒收銷燬之。扣案如附表編號20-31
所示之物均沒收。
乙○○施用第一級毒品，累犯，處有期徒刑壹年。
甲○○施用第一級毒品，累犯，處有期徒刑壹年。扣案如附表編
號2 所示之物均沒收銷燬之。
    事  實
一、丙○○於民國90年間，因施用毒品案件，經法院裁定送觀察
    勒戒後，認無繼續施用毒品傾向，於90年3 月22日執行完畢
    釋放，並經臺灣臺中地方法院檢察署檢察官以90年度毒偵字
    第1344號為不起訴處分確定；再於91年間，因施用毒品案件
    再送觀察勒戒，認有繼續施用毒品傾向，經檢察官起訴併送
    強制戒治，起訴部分，經臺灣高等法院臺中分院以92年度上
    訴字第741 號判處應執行有期徒刑10月確定，強制戒治部分
    ，於92年12月13日執行完畢，轉入監執行前開徒刑，並於93
    年10月1 日縮刑期滿執行完畢。詎其仍未戒除毒癮，明知海
    洛因業經公告列為毒品危害防制條例之第一級毒品，不得持
    有、施用，竟基於施用第一級毒品之犯意，於97年11月27日
    22時許，在屏東縣內埔鄉○○村○○路629 號住處內，以將
    海洛因粉末摻水置入所有針筒後注射血管之方式，施用第一
    級毒品海洛因1 次。
二、乙○○於95年間，因施用毒品案件，經法院裁定送觀察勒戒
    後，認無繼續施用毒品傾向，於96年1 月5 日執行完畢釋放
    ，並經臺灣屏東地方法院檢察署檢察官以95年度毒偵字第17
    36號為不起訴處分確定；再於96年間，因施用毒品案件，經
    本院以96年度訴字第711 號判處應執行有期徒刑9 月確定，
    並於97年9 月26日縮刑期滿執行完畢。詎其仍未戒除毒癮，
    明知海洛因業經公告列為毒品危害防制條例之第一級毒品，
    不得持有、施用，竟基於施用第一級毒品之犯意，於97年11
    月28日19時許，在上開丙○○住處內，以將海洛因粉末摻水
    置入所有針筒後注射血管之方式，施用第一級毒品海洛因1
    次。
三、甲○○於96年間，因施用毒品案件，經法院裁定送觀察勒戒
    後，認無繼續施用毒品傾向，於96年3 月6 日執行完畢釋放
    ，並經臺灣屏東地方法院檢察署檢察官以96年度毒偵字第12
    8 號為不起訴處分確定；再於96年間，因違反槍砲彈藥刀械
    管制條例、詐欺等案件，分別經本院以96年度簡字第339 號
    、96年度簡字第830 號判處有期徒刑3 月、3 月，經減刑後
    合併定應執行有期徒刑2 月確定，並於97年3 月20日易科罰
    金執行完畢。詎其仍未戒除毒癮，明知海洛因業經公告列為
    毒品危害防制條例之第一級毒品，不得持有、施用，竟基於
    施用第一級毒品之犯意，於97年11月29日6 時許，在上開丙○○住處內，以將海洛因粉末摻水置入所有針筒後注射血管
    之方式，施用第一級毒品海洛因1 次。
四、嗣於97年11月29日10時30分許，為警持搜索票至上開丙○○
    住處查緝，並起出丙○○所有之第一級毒品海洛因75包、注
    射針筒6 支、注射束帶1 條，另自甲○○身上起出第一級毒
    品海洛因13包；復於同日10時50分許，經丙○○同意後，為
    警至其位在屏東縣長治鄉○○村○○街122 號C05 號室處所
    進行調查，另扣得丙○○所有之注射針筒49支、分裝藥鏟2
    支；因而查悉上情。
五、案經高雄市政府警察局苓雅分局報告臺灣屏東地方法院檢察
    署檢察官偵查起訴。
    理  由
一、本件被告丙○○、乙○○、甲○○所犯均係死刑、無期徒刑
    或最輕本刑為3 年以上有期徒刑以外之罪，亦非屬臺灣高等
    法院管轄第一審之案件，其等於準備程序中就被訴事實為有
    罪之陳述，經本院告知簡式審判程序之旨，並聽取當事人意
    見後，本院合議庭依刑事訴訟法第273 條之1 第1 項為裁定
    ，由受命法官獨任進行簡式審判程序。又簡式審判程序之證
    據調查，依刑事訴訟法第273 條之2 規定，不受同法第159
    條第1 項審判外陳述排除之限制；再被告3 人皆對於卷內各
    項證據不爭執證據能力，復無事證顯示有何違法取得或類此
    瑕疵之情，故卷內所列各項證據，自均有證據能力，合先敘
    明。
二、上揭犯罪事實，業據被告3 人均坦承不諱，又其等於97年11
    月29日為警採集之尿液送驗結果，皆呈可待因、嗎啡陽性反
    應，有高雄市立凱旋醫院於97年12月8 日出具之濫用藥物尿
    液檢驗報告、高雄市政府警察局苓雅分局偵辦毒品案件嫌疑
    人尿液採證代碼對照表各1 紙附卷可稽（見偵字第2480號卷
    第11-12 頁、偵字第2481號卷第42頁、偵字第2482號卷第38
    頁），此外，復有事實欄所載之毒品、施用器具等物扣案可
    證。是認被告3 人上開自白與事實相符，堪以採信。從而本
    件事證已明，其等犯行洵堪認定，均應依法論科。
三、查被告3 人各因施用毒品案件，前經法院裁定送觀察勒戒或
    強制戒治執行等情，有事實欄所載之毒品前科與執行情形，
    及其等前案紀錄表、刑案資料查註紀錄表各1 份為憑，被告
    3 人均於觀察勒戒或強制戒治執行完畢後，5 年內再犯本件
    施用毒品罪，是依毒品危害防制條例第23條第2 項之規定，
    應予依法追訴。按海洛因係毒品危害防制條例第2 條第2 項
    第1 款所定之第一級毒品。核被告3 人所為，均係犯毒品危
    害防制條例第10條第1 項之施用第一級毒品罪。其等持有第
    一級毒品海洛因進而施用，持有之低度行為均應被施用之高
    度行為所吸收，不另論持有第一級毒品之罪。再被告3 人有
    如事實欄所載之犯罪科刑執行情形，有上開前案紀錄資料可
    參，其等於徒刑執行完畢後，5 年內故意再犯本件有期徒刑
    以上之各罪，為累犯，均應依刑法第47條第1 項之規定加重
    其刑。爰審酌被告3 人各曾經法院裁定送觀察勒戒、強制戒
    治或因施用毒品遭到判刑，且觀被告丙○○甫因施用毒品案
    件經法院判處應執行有期徒刑10月，而於93年10月1 日執行
    完畢出獄，竟不知戒斷毒癮，並坦認本件查獲時由其處起出
    鉅量之毒品與工具均為自己施用毒品所需，堪認毒癮之大；
    另被告乙○○亦因施用毒品案件經法院判處應執行有期徒刑
    9 月，甫於97年9 月26日執行完畢，竟在出獄旋經2 月許，
    即再度犯下本件施用毒品犯行，顯然未因判刑執行而收警惕
    之效；又被告甲○○雖僅曾受觀察勒戒、未因施用毒品遭到
    判刑，然其同不知戒毒改過，甫於96年3 月6 日觀察勒戒執
    行完畢後，短時間內旋即犯下本件施用毒品犯行，且於查獲
    時自身上起獲眾多分裝毒品，亦見其陷於毒癮之害甚烈，確
    實不該。是被告3 人均不知反省自悟，一再施用毒品，本不
    宜寬貸，惟念及此乃自戕行為，暨被告3 人犯後均坦承犯行
    、非無悔意等一切情狀，各量處如主文所示之刑，以示懲儆
    。
四、末查，扣案附表編號1 、2 所示之毒品海洛因，分別係查獲
    本案時自被告丙○○、甲○○處起出，業經送驗確認其成分
    無訛，有法務部調查局濫用藥物實驗室鑑定書1 紙附卷可稽
    （見本院卷第62頁），自應依毒品危害防制條例第18條第1
    項前段規定，分別宣告沒收銷燬之。另扣案附表編號3-19所
    示之注射針筒共14支、注射束帶1 條、分裝藥鏟2 支，經送
    驗結果均呈現海洛因陽性反應，有高雄醫學大學附設中和紀
    念醫院檢驗報告1 份在卷可參（見本院卷第29-57 頁），該
    等物品業因與毒品附和，無法析離，自應一律視為查獲本件
    被告丙○○施用毒品罪之扣案毒品，均應依毒品危害防制條
    例第18條第1 項前段之規定宣告沒收銷燬之。再扣案附表編
    號20-31 所示之注射針筒41支，雖未驗出毒品反應，有上開
    檢驗報告可查，然被告丙○○自承該物均為其所有，並係預
    備供施用毒品使用之物（見本院98年2 月23日審判筆錄第4
    頁），爰依刑法第38條第1 項第2 款之規定均宣告沒收。
據上論斷，應依刑事訴訟法第273 條之1 第1 項、第299 條第1
項前段，毒品危害防制條例第10條第1 項、第18條第1 項前段，
刑法第11條前段、第47條第1 項、第38條第1 項第2 款，判決如
主文。
本案經檢察官許大偉到庭執行職務
中    華    民    國    98    年     3    月     9    日
                  刑事第四庭  法  官  江振源
以上正本證明與原本無異
如不服本判決，應於判決送達後10日內向本院提出上訴狀（應附
繕本），其未敘述上訴理由者，應於上訴期間屆滿後20日內補提
理由書狀於本院，上訴於臺灣高等法院高雄分院。
中    華    民    國    98    年      3   月    10    日
                              書記官  潘豐益
附錄本判決論罪科刑法條：
毒品危害防制條例第10條第1項：
施用第一級毒品者，處6月以上5年以下有期徒刑。
附表：
┌─┬─────┬──────┬─────┬─────┐
│編│報告編號  │扣案物      │數量      │檢驗海洛因│
│號│          │            │          │反應結果  │
├─┼─────┼──────┼─────┼─────┤
│1 │000000000 │查獲被告鍾美│75包（淨重│陽性反應  │
│  │          │華之第一級毒│13.3公克）│          │
│  │          │品海洛因    │          │          │
├─┼─────┼──────┼─────┼─────┤
│2 │000000000 │查獲被告徐啟│13包（淨重│陽性反應  │
│  │          │廣之第一級毒│1.77公克）│          │
│  │          │品海洛因    │          │          │
├─┼─────┼──────┼─────┼─────┤
│3 │0000-000  │注射針筒    │1支       │陽性反應  │
├─┼─────┼──────┼─────┼─────┤
│4 │0000-000  │注射針筒    │1支       │陽性反應  │
├─┼─────┼──────┼─────┼─────┤
│5 │0000-000  │注射針筒    │1支       │陽性反應  │
├─┼─────┼──────┼─────┼─────┤
│6 │0000-000  │注射針筒    │1支       │陽性反應  │
├─┼─────┼──────┼─────┼─────┤
│7 │0000-000  │注射針筒    │1支       │陽性反應  │
├─┼─────┼──────┼─────┼─────┤
│8 │0000-000  │注射針筒    │1支       │陽性反應  │
├─┼─────┼──────┼─────┼─────┤
│9 │0000-000  │注射針筒    │1支       │陽性反應  │
├─┼─────┼──────┼─────┼─────┤
│10│0000-000  │注射針筒    │1支       │陽性反應  │
├─┼─────┼──────┼─────┼─────┤
│11│0000-000  │注射針筒    │1支       │陽性反應  │
├─┼─────┼──────┼─────┼─────┤
│12│0000-000  │注射針筒    │1支       │陽性反應  │
├─┼─────┼──────┼─────┼─────┤
│13│0000-000  │注射針筒    │1支       │陽性反應  │
├─┼─────┼──────┼─────┼─────┤
│14│0000-000  │注射針筒    │1支       │陽性反應  │
├─┼─────┼──────┼─────┼─────┤
│15│0000-000  │注射針筒    │1支       │陽性反應  │
├─┼─────┼──────┼─────┼─────┤
│16│0000-000  │注射針筒    │1支       │陽性反應  │
├─┼─────┼──────┼─────┼─────┤
│17│0000-000  │注射束帶    │1條       │陽性反應  │
├─┼─────┼──────┼─────┼─────┤
│18│0000-000  │分裝藥鏟    │1支       │陽性反應  │
├─┼─────┼──────┼─────┼─────┤
│19│0000-000  │分裝藥鏟    │1支       │陽性反應  │
├─┼─────┼──────┼─────┼─────┤
│20│0000-000  │注射針筒    │1支       │陰性反應  │
├─┼─────┼──────┼─────┼─────┤
│21│0000-000  │注射針筒    │1支       │陰性反應  │
├─┼─────┼──────┼─────┼─────┤
│22│0000-000  │注射針筒    │1支       │陰性反應  │
├─┼─────┼──────┼─────┼─────┤
│23│0000-000  │注射針筒    │1支       │陰性反應  │
├─┼─────┼──────┼─────┼─────┤
│24│0000-000  │注射針筒    │1支       │陰性反應  │
├─┼─────┼──────┼─────┼─────┤
│25│0000-000  │注射針筒    │1支       │陰性反應  │
├─┼─────┼──────┼─────┼─────┤
│26│0000-000  │注射針筒    │1支       │陰性反應  │
├─┼─────┼──────┼─────┼─────┤
│27│0000-000  │注射針筒    │1支       │陰性反應  │
├─┼─────┼──────┼─────┼─────┤
│28│0000-000  │注射針筒    │1支       │陰性反應  │
├─┼─────┼──────┼─────┼─────┤
│29│0000-000  │注射針筒    │1支       │陰性反應  │
├─┼─────┼──────┼─────┼─────┤
│30│0000-000  │注射針筒    │1支       │陰性反應  │
├─┼─────┼──────┼─────┼─────┤
│31│0000-000  │未拆封針筒  │30支      │陰性反應  │
└─┴─────┴──────┴─────┴─────┘


司法院資訊處製作；財團法人民間司法改革基金會備份。
